【裁判字號】    95,再易,91
【裁判日期】    950731
【裁判案由】    給付貨款等
【裁判全文】
臺灣高等法院民事判決            九十五年度再易字第九一號
再審  原告  光聯科技股份有限公司
法定代理人  乙○○
再審  被告  汎弘國際股份有限公司
法定代理人  甲○○
前列當事人間請求給付貨款等事件，再審原告對於中華民國九十
五年五月三十日本院九十二年度上易字第一○五四號確定判決，
提起再審之訴，本院判決如下：
    主    文
再審之訴駁回。
再審訴訟費用由再審原告負擔。
    理    由
一、再審原告主張：本件確定判決係於民國九十五年五月十六日
    辯論終結，因不得上訴第三審而於同年五月三十日宣示判決
    時確定，設於大陸地區之矽谷電子有限公司（下稱大陸矽谷
    公司）則於同年五月二十六日來函表示確有收受再審被告向
    再審原告所訂購之貨物，並稱將寄送當時內部簽收、品管及
    財務等文件予再審原告，此係前訴訟程序事實審言詞辯論終
    結前已存在之證物，因再審原告前不知有此證據資料，現始
    知之，而經斟酌該證據資料後，再審原告應可受勝訴之判決
    ，核與民事訴訟法第四百九十六條第一項第十三款之規定相
    符云云。
二、按民事訴訟法第四百九十六條第一項第十三款所謂當事人發
    見未經斟酌之證物，係指前訴訟程序事實審之言詞辯論終結
    前已存在之證物，因當事人不知有此，致未經斟酌，現始知
    之者而言。若在前訴訟程序事實審言詞辯論終結前，尚未存
    在之證物，本無所謂發見，自不得以之為再審理由（最高法
    院二十九年上字第一○○五號判例意旨參照）。查再審原告
    所提大陸矽谷公司於九十五年五月二十六日致財團法人海峽
    交流基金會法律服務中心之函文雖記載：「貴會查詢有關本
    公司收到光聯科技股份有限公司，出貨至本公司ＬＣＤ一事
    ，經查本項目是由汎弘國際股份有限公司下單至光聯科技股
    份有限公司，購入下列ＬＣＤ，由本公司加工成組件，按汎
    弘國際股份有限公司指定出貨至客戶端，本公司已收罄汎弘
    公司組裝代工費用后，完成交貿。本公司確曾收到汎弘公司
    購入光聯科技股份有限公司ＬＣＤ數量如下列‧‧‧」等語
    ，惟原確定判決係於九十五年五月十六日辯論終結，上開函
    文乃為原確定判決言詞辯論終結前尚未存在之證物，揆諸前
    揭判例意旨，本無所謂發現，並不得以之為再審理由，再審
    原告復主張大陸矽谷公司表示將寄送收受貨物當時內部簽收
    、品管及財務等文件作為證物云云，然迄今仍未能提出該證
    物供審酌，尚難認為有何發現未經斟酌證物之情事，是再審
    原告依民事訴訟法第四百九十六條第一項第十三款之規定，
    提起本件再審之訴，即非有據。
三、從而，再審原告依民事訴訟法第四百九十六條第一項第十三
    款之規定提起本件再審之訴，顯無再審理由，爰不經言詞辯
    論以判決駁回之。
四、據上論結，本件再審之訴為無理由，爰依民事訴訟法第五百
    零二條第二項、第七十八條，判決如主文。
中    華    民    國  九十五  年    七    月  三十一  日
                  民事第十三庭
                      審判長法  官  陳昆煇
                            法  官  李錦美
                            法  官  陳駿璧
正本係照原本作成。
不得上訴。
中    華    民    國    95    年    8     月    1     日
                            書記官  李佳樺


司法院資訊處製作；財團法人民間司法改革基金會備份。
